臺灣高雄地方法院刑事宣示判決筆錄　 100年度審訴字第3119號
公　訴　人　臺灣高雄地方法院檢察署檢察官
被　　　告　廖正森
指定辯護人　本院公設辯護人陳信凱
上列被告因違反毒品危害防制條例案件，經檢察官提起公訴（10
0年度撤緩毒偵字第62號、100年度偵字第23587號），復經檢察
官聲請法院改依協商程序而為判決，本院認為適當進行協商判決
程序，於中華民國100年11月25日下午2時30分在本院刑事第三
法庭宣示判決，以代判決書，出席職員如下：
　　法　官　林勳煜
　　書記官　陳莉庭
　　通　譯　葉統傑
法官起立朗讀判決主文、犯罪事實要旨、處罰條文，及告以上訴
限制、期間、上訴之法院，且諭知記載其內容：
一、主  文：
    廖正森施用第一級毒品，累犯，處有期徒刑玖月，扣案之注
    射針筒貳支，均沒收；又施用第二級毒品，累犯，處有期徒
    刑肆月；又施用第一級毒品，累犯，處有期徒刑玖月；又持
    有第一級毒品，累犯，處有期徒刑參月，扣案之第一級毒品
    海洛因壹包（含包裝袋壹只，驗餘淨重零點壹壹陸公克），
    沒收銷燬。應執行有期徒刑壹年拾月，扣案之注射針筒貳支
    ，均沒收，扣案之第一級毒品海洛因壹包（含包裝袋壹只，
    驗餘淨重零點壹壹陸公克），沒收銷燬。
二、犯罪事實要旨：
    廖正森前於民國95年間因施用毒品案件，經本院以95年度毒
    聲字第1499號裁定送觀察、勒戒後，因認無繼續施用毒品之
    傾向，於95年12月20日執行完畢釋放，並經臺灣高雄地方法
    院檢察署檢察官以95年度毒偵字第6018號為不起訴處分確定
    ；又因竊盜、施用毒品案件，經本院以96年度撤緩字第105
    號、96年度簡字第1879號、96年度訴字第3020號判決，分別
    判處拘役40日、有期徒刑2月、6月，嗣因減刑拘役部分減為
    40日，有期徒刑部分減為有期徒刑1月、3月並定應執行為有
    期徒刑3月確定，上開拘役及有期徒刑接續執行，於97年1月
    7日執行完畢；復因施用毒品案件，經本院以97年度審訴字
    第2616號、第3550號判決，分別判處有期徒刑7月、7月，經
    定應執行有期徒刑1年1月確定，甫於98年10月27日因縮短刑
    期執行完畢。詎不知悔改、戒除毒癮，分別基於持有、施用
    第一級毒品海洛因及施用第二級毒品甲基安非他命之犯意，
    先後為下列行為：
（一）99年12月7日20時許，利用其於高雄市林園區○○○路433
      號工廠擔任守衛之工作期間，於該工廠之守衛室廁所內，
      將海洛因放入注射針筒加水稀釋之注射方式，施用第一級
      毒品海洛因1次。另於99年12月8日19時40分為警採尿時起
      回溯96小時內之某時許，在不詳地點，以不詳方式施用第
      二級毒品甲基安非他命1次。嗣於99年12月8日18時20分許
      ，因警獲報於上址工廠內有人販賣毒品及持有槍械，即前
      往該址並於守衛室廁所內扣得廖正森用以施用海洛因之注
      射針筒2支，後徵其同意採尿送驗，檢驗結果呈嗎啡、可
      待因、安非他命及甲基安非他命陽性反應，始悉上情。
（二）100年7月13日20時許，在高雄市林園區○○○路旁草叢中
      ，將海洛因放入注射針筒加水稀釋之注射方式，施用第一
      級毒品海洛因1次；復因海洛因施用殆盡，於100年7月15
      日15時50分許，在高雄市○○區○○路旁，以新臺幣（下
      同）500元之代價，向姓名年籍不詳綽號「開山」之成年
      男子，購得第一級毒品海洛因1包（含包裝袋1只，驗餘淨
      重0.116公克）而持有之。嗣於同日16時許，在高雄市○
      ○區○○路29號前，因行跡可疑，為警攔檢盤查而查獲，
      並扣得廖正森上開購買而持有之海洛因1包（含包裝袋1只
      ，驗餘淨重0.116公克），並經其同意採尿送驗，檢驗結
      果呈嗎啡、可待因陽性反應，方知前情。
三、處罰條文：
    毒品危害防制條例第10條第1項、第2項、第11條第1項、第
    18條第1項前段，刑法第11條前段、第47條第1項、第38條第
    1項第2款、第51條第5款。
四、附記事項：
    無。
五、協商判決除有刑事訴訟法第455 條之4 第1 項第1 款於本訊
    問程序終結前，被告撤銷協商合意或檢察官撤回協商聲請者
    ；第2 款被告協商之意思非出於自由意志者；第4 款被告所
    犯之罪非第455 條之2 第1 項所得以協商判決者；第6 款被
    告有其他較重之裁判上一罪之犯罪事實者；第7款 法院認應
    諭知免刑或免訴、不受理者情形之一，及違反同條第2 項「
    法院應於協商合意範圍內為判決；法院為協商判決所科之刑
    ，以宣告緩刑或2 年以下有期徒刑、拘役或罰金為限」等情
    形外，不得上訴。
六、如有前述得上訴情形而不服本判決，得自收受判決（即以本
    宣示判決筆錄代之）送達之日起10日內，向本院提出上訴書
    狀，並應敘述具體理由，如未敘述上訴理由者，應於上訴期
    間屆滿後20日內補提理由書狀於本院（均須按他造當事人之
    人數附繕本）「切勿逕送上級法院」。
中    華    民    國   100    年    11    月    25    日
                  臺灣高雄地方法院刑事第十庭
                              書記官  陳莉庭
                              法  官  林勳煜
以上正本證明與原本無異。
中    華    民    國   100    年    11    月    25    日
                              書記官  陳莉庭
附錄本案論罪科刑法條：
毒品危害防制條例第10條
施用第一級毒品者，處 6 月以上 5 年以下有期徒刑。
施用第二級毒品者，處 3 年以下有期徒刑。
毒品危害防制條例第11條
持有第一級毒品者，處 3 年以下有期徒刑、拘役或新臺幣 5 萬
元以下罰金。
持有第二級毒品者，處 2 年以下有期徒刑、拘役或新臺幣 3 萬
元以下罰金。
持有第一級毒品純質淨重十公克以上者，處 1 年以上 7 年以下
有期徒刑，得併科新臺幣 1 百萬元以下罰金。
持有第二級毒品純質淨重二十公克以上者，處 6 月以上 5 年以
下有期徒刑，得併科新臺幣 70 萬元以下罰金。
持有第三級毒品純質淨重二十公克以上者，處 3 年以下有期徒
刑，得併科新臺幣 30 萬元以下罰金。
持有第四級毒品純質淨重二十公克以上者，處 1 年以下有期徒
刑，得併科新臺幣 10 萬元以下罰金。
持有專供製造或施用第一級、第二級毒品之器具者，處 1 年以
下有期徒刑、拘役或新臺幣 1 萬元以下罰金。